【裁判字號】    98,上易,1455
【裁判日期】    980618
【裁判案由】    竊盜
【裁判全文】
臺灣高等法院刑事判決                98年度上易字第1455號
上  訴  人
即  被  告  甲○○
上列上訴人因竊盜案件，不服臺灣臺北地方法院97年度易字第33
246號，中華民國98年5月14日第一審判決（起訴案號：臺灣臺北
地方法院檢察署97年度偵緝字第1340號），提起上訴，本院判決
如下：
    主  文
上訴駁回。
    理  由
一、按依刑事訴訟法第350條、第361條、第362條、第367條規定
    ，不服地方法院之第一審判決而上訴者，須提出上訴書狀，
    並應敘述具體理由，為上訴必備之程式；其所提出之書狀未
    敘述上訴理由，或僅曾以言詞陳述上訴理由者，均應於上訴
    期間屆滿後20日內補提理由書於第一審法院。第一審法院經
    形式審查，認逾期未補提上訴理由者，應定期間先命補正；
    逾期未補正者，為上訴不合法律上之程式，應以裁定駁回。
    倘已提出上訴理由，但所提非屬具體理由者，則由第二審法
    院以上訴不合法律上之程式，判決駁回。而所謂具體理由，
    必係依據卷內既有訴訟資料或提出新事證，指摘或表明第一
    審判決有何採證認事、用法或量刑等足以影響判決本旨之不
    當或違法，而構成應予撤銷之具體事由，始克當之（例如：
    依憑證據法則具體指出所採證據何以不具證據能力，或依憑
    卷證資料，明確指出所為證據證明力之判斷如何違背經驗、
    論理法則）；倘僅泛言原判決認定事實錯誤、違背法令、量
    刑失之過重或輕縱，而未依上揭意旨指出具體事由，或形式
    上雖已指出具體事由，然該事由縱使屬實，亦不足以認為原
    判決有何不當或違法者（例如：對不具有調查必要性之證據
    ，法院未依聲請調查亦未說明理由，或援用證據不當，但除
    去該證據仍應為同一事實之認定），皆難謂係具體理由，俾
    與第二審上訴制度旨在請求第二審法院撤銷、變更第一審不
    當或違法之判決，以實現個案救濟之立法目的相契合，並節
    制濫行上訴（最高法院97年度台上字第892 號、97年度台上
    字第1402號、98年度台上字第2133號、98年度台上字第2158
    號、98年度台上字第2189號、98年度台上字第2204號等判決
    意旨參照）。又原審法院對上訴書狀有無記載理由，為形式
    上之審查，認有欠缺，且未據上訴人自行補正者，固應定期
    間先命補正。然上訴理由是否具體，依96年7月4日刑事訴訟
    法第361 條修正理由三之說明，屬第二審法院審查範圍，不
    在命補正之列。
二、本件原判決論處上訴人甲○○竊盜罪刑，已析述其調查證據
    之結果及認事用法之理由；所為論斷，均有卷存資料可資覆
    按，核無違誤或不當。上訴人之上訴意旨略稱：伊已與被害
    人達成和解，但因尚在執行刑罰，無法給付賠償金，俟出獄
    後，會立即賠償，伊深感判決有點重，請從輕量刑云云。第
    查：關於刑之量定，係實體法上賦予法院得為自由裁量之事
    項，倘其量刑已以行為人之行為罪責為基礎，並斟酌刑法第
    57條各款所列情狀，在法定刑度內，酌量科刑，如無偏執一
    端，致明顯失出失入情形，上級審法院即不得單就量刑部分
    遽指為不當或違法。原審就其刑之裁量，已審酌上訴人已有
    竊盜前科，仍不知悔改，再犯本件竊盜案件，且利用擔任店
    員之機會，趁其他員工疏於防備之際，下手行竊，惡性匪淺
    ，並考量上訴人行竊手段、犯罪後坦承犯行，態度尚可等一
    切情狀，為其量刑之基礎，量處有期徒刑5 月，核無逾越法
    定刑度或顯然濫用權限之情形，亦無未斟酌被告犯罪後態度
    之瑕疵可指；矧刑法第320 條第1項竊盜罪，其法定本刑為5
    年以下有期徒刑、拘役或5 百元以下罰金，被告尚有累犯之
    刑罰加重事由，原審僅宣告有期徒刑5 月，並諭知易科罰金
    之折算標準，堪稱矜憫。上訴意旨無非主張上訴人非無賠償
    之忱，惟須待刑罰執行完畢後，方能履行和解債務，原判決
    稍嫌過重，請求從輕量刑云云；然而對於原判決認事用法及
    量刑究有何不當或違法之具體事由，並無一語涉及。衡以首
    開規定及說明，被告不服原判決提起上訴，並未提出合於刑
    事訴訟法第361條第2項規定之具體理由，與未提出具體理由
    無異，其上訴不合法律上之程式，爰不經言詞辯論，予以駁
    回。
據上論結，應依刑事訴訟法第367條前段、第372條，判決如主文
。
中    華    民    國    98    年     6    月    18    日
                  刑事第十二庭審判長法  官  蔡永昌
                                    法  官  施俊堯
                                    法  官  蔡新毅
以上正本證明與原本無異。
不得上訴。
                                    書記官  楊秋鈴
中    華    民    國    98    年    6     月    19    日


司法院資訊處製作；財團法人民間司法改革基金會備份。
